臺北高等行政法院裁定
111年度交上字第289號
上  訴  人  胡繼堯                                     
被 上訴 人  交通部公路總局高雄區監理所

代  表  人  李瑞銘（所長）
上列當事人間交通裁決事件，上訴人對於中華民國111年7月18日
臺灣基隆地方法院111年度交字第30號行政訴訟判決，提起上訴
，本院裁定如下：
　　主  文
上訴駁回。
上訴審訴訟費用新臺幣750元由上訴人負擔。
　　理  由
一、按對於交通裁決事件之判決提起上訴，非以其違背法令為理
    由，不得為之，且應於上訴理由中表明原判決所違背之法令
    及其具體內容之事由，或表明依訴訟資料可認為原判決有違
    背法令之具體事實之事由，行政訴訟法第237條之9第2項準
    用第235條第2項及第236條之1規定甚明。是對於地方法院交
    通裁決事件之判決上訴，非以其違背法令，且於上訴理由中
    表明上開事由之一者，即應認為不合法而駁回之。又依同法
    第237條之9第2項準用第236條之2第3項、第243條第1項規定
    ，判決不適用法規或適用不當者，為違背法令；而判決有第
    243條第2項所列各款情形之一者，為當然違背法令。是當事
    人對於地方法院交通裁決事件之判決上訴，如依行政訴訟法
    第237條之9第2項準用第236條之2第3項、第243條第1項規定
    ，以判決有不適用法規或適用不當為理由時，其上訴狀或理
    由書應表明原判決所違背之法令及其具體內容；若係成文法
    以外之法則，應揭示該法則之旨趣，倘為司法院解釋，則為
    揭示該解釋之字號或其內容。如以行政訴訟法第237條之9第
    2項準用第236條之2第3項、第243條第2項所列各款情形為理
    由時，其上訴狀或理由書，應揭示合於該條項各款之事實。
    上訴狀或理由書如未依此項方法表明者，即難認為已對交通
    裁決事件判決之違背法令有具體的指摘，其上訴自難認為合
    法。所謂理由矛盾，指判決所載理由前後牴觸或與主文相牴
    觸者而言。
二、上訴人駕駛車牌號碼000-0000號自用小客車（下稱系爭車輛
    ），於民國110年11月19日下午3時26分許行經國道三號高速
    公路北向15.9公里處（下稱系爭地點），經警持非固定式雷
    達測速儀測得其當時行駛內側車道之時速為78公里，內政部
    警政署國道公路警察局第九公路警察大隊（下稱舉發機關）
    員警認系爭車輛上揭時地之駕駛人有「行駛高速公路未依規
    定行駛車道－慢速小型車違規行駛內側車道，速限90公里，
    行速78公里」之違規行為，乃開立內政部警政署國道公路警
    察局110年12月14日國道警交字第ZIB417311號舉發違反道路
    交通管理事件通知單，並通知系爭車輛車主之應到案日期為
    111年1月28日以前，向被上訴人陳述意見或繳納罰鍰。嗣上
    訴人於110年12月22日向被上訴人陳述意見，惟被上訴人告
    仍認上訴人有「行駛高速公路未依規定行駛車道－慢速小型
    車違規行駛內側車道」之違規事實，乃依違反道路交通管理
    處罰條例第33條第1項第3款、第63條第1項第1款，暨違反道
    路交通管理事件統一裁罰基準及處理細則第41條、第43條、
    第44條、第67條等規定，以111年2月17日裁字第84-ZIB4173
    11號違反道路交通管理事件裁決（下稱原處分），處上訴人
    罰鍰新臺幣（下同）5,000元並記違規點數1點，並於同年月
    21日送達。上訴人不服，向臺灣基隆地方法院（下稱原審法
    院）提起行政訴訟，經原審法院以111年度交字第30號行政
    訴訟判決（下稱原判決）駁回，上訴人仍表不服，遂提起本
    件上訴。
三、本件上訴人對於原判決提起上訴，主張略以：原判決雖當庭
    勘驗採證影像，但未詳實察究當時上訴人前方有一貨車以極
    快速度阻擋，逼迫上訴人不得不轉換車道，確非主觀上違規
    ，實為維護安全。是原判決疏漏實重點證據與查究之誤失，
    有判決不備理由或理由矛盾之違法。
四、惟查，原判決已敘明：㈠依當庭勘驗當日員警採證之錄影外
    ，並有系爭舉發單暨傳真查詢國內各類掛號郵件查單、上訴
    人110年12月22日向交通部公路總局臺北市區監理所基隆監
    理站提出之交通違規陳述單、舉發機關111年1月25日國道警
    九交字第1109705125號函、錄影畫面截圖等資料，認定上訴
    人於前揭時、地，確有「行駛高速公路未依規定行駛車道－
    慢速小型車違規行駛內側車道，速限90公里，行速78公里」
    之違規行為。且「本院當庭勘驗前開採證影像，可見內側車
    道於系爭車輛前方100公尺（至少10組以上的白色虛線＋間距
    ）以上並無其他車輛行駛，亦未見中間車道車輛有何變換車
    道之舉措（除事實上並無變換車道之駕駛行為外，亦未見有
    車輛使用方向燈警示內側車道之車輛）」，更難認上訴人有
    何不能維持最高速限行駛內側車道之障礙可言，上訴人於起
    訴時質疑可能有其他路況影響其車速，與勘驗所見不合，自
    無從採信。上訴人上訴所稱前方遭其他車輛阻擋使其不得不
    轉換車道云云，顯與事實不符，要無足採。㈡舉發機關於舉
    發本件違規所使用之200Hz照相式雷達測速儀，業經財團法
    人台灣商品檢測驗證中心於110年4月21日檢定合格，有效期
    限至111年4月30日，亦有該中心發給之雷達測速儀檢定合格
    證書（檢定合格單號碼：M0GB1000105號）在卷可稽，上開
    驗證中心係具有專業能力之檢驗機構，應可認被上訴人所提
    出之證明文書足令人信實，據此，雷射測速儀既已明確測得
    系爭車輛當時行車速度為每小時78公里，堪認上訴人駕駛系
    爭車輛確有行駛高速公路未依規定行駛車道（即慢速小型車
    違規行駛內側車道）之違規行為，應無疑義。㈢無論上訴人
    有何緣由，其既駕駛車輛行駛高速公路內側車道，自應維持
    該路段容許之最高速限行駛，始符合規定。遑論由影片截圖
    可見系爭地點車流量已經不像轉往國道五號高速公路前之壅
    塞，甚至由影像截圖中之車輛數量不多，可謂該處車流順暢
    ，復參以系爭地點通往下個交流道（往南港聯絡道）尚有數
    公里之距離，在當時車流順暢之情形下亦有足夠之距離依最
    高速限行駛內側車道，並伺機變換車道。上訴人反而在內側
    車道以遠低於該路段容許之最高速限之時速78公里行駛，其
    有礙交通之情形等語。核上訴人之上訴理由，無非重述其於
    原審提出而為原審所不採之主張，並未具體說明原判決有何
    不適用法規或適用法規不當或理由矛盾或不備理由之情形，
    及如何合於行政訴訟法第237條之9第2項準用第236條之2第3
    項、第243條第2項所列各款之事實，並未具體指摘。依首開
    規定及說明，應認其上訴為不合法。
五、末按交通裁決事件之上訴，行政法院為訴訟費用之裁判時，
    應確定其費用額，此觀行政訴訟法第237條之9第2項準用第2
    37條之8第1項規定即明。本件上訴人對於交通裁決事件之上
    訴，既經駁回，則上訴審訴訟費用750元（上訴裁判費）自
    應由上訴人負擔，故併予確定如主文第2項所示。
六、據上論結，本件上訴為不合法，依行政訴訟法第237 條之8
    第1 項、第237條之9第2項、第236條之2第3項、第249條第1
    項前段、第104條、民事訴訟法第95條、第78條，裁定如主
    文。
中　　華　　民　　國　　111 　年　　11　　月　　15　　日
　　　　　　　　　  　臺北高等行政法院第五庭
                          　　  審判長法  官　陳  心  弘
                             　　  　 法  官　鄭  凱  文
                            　 　  　 法  官　林  妙  黛
上為正本係照原本作成。
不得抗告。
中　　華　　民　　國　　111 　年　　11　　月　　15　　日
                                      書記官  李  建  德